# 其他应收款-融资租赁保证金

提问人：zhongzhao433 时间：2015-03-31 11:32:09
公司采取融资租赁方式租入固定资产，期限一般会有 3 年或者 5 年，这时候会支付一部分融资租赁保证金，那么其他应收款中这部分租赁保证金是否可以不计提坏账准备？

回答人：chenyiwei
由于此类租赁的期限一般很长（超过一年），因此应作为长期应收款列报，且考虑折现因素。坏帐准备一般应考虑按个别认定法计提。
赁合同中通常会约定承租人需在租赁开始日向出租人缴纳一定金额的保证金（本案例中保证金为零），承租人在按期履行债务、未发生违约的情况下，可将保证金冲抵最后若干期租金。保证金通常不计息。从合同条款中看，承租人只有在按期履行债务时，才具有将保证金冲抵最后若干期租金的权利。因此，在租赁期开始日支付保证金时，该项抵销权利并非现时可执行的，应将所支付的保证金单独确认为“长期应收款——保证金”，该项“长期应收款——保证金”不能与长期应付款抵销后以净额列报，而是应当分别确认为一项金融资产和金融负债。在具体操作时，对该项不计息的长期应收款，应当与长期应付款采用相同的实际利率进行折现。 对于“长期应收款——保证金”，应当按照与长期应付款相同的实际利率进行折现，其折现值与面值（名义金额）之间的差额确认为“未确认融资收益”，在租赁期间按实际利率法摊销，计入各期的“财务费用——利息收入”。

提问人：xiaoben228 时间：2017-05-01 00:00:48
为什么保证金都不计息了，还需要按实质利息折现，计算利息收入，这样做是为了什么？

回答人：chenyiwei
保证金的时间价值对承租人而言是损失，相当于变相增加了租赁成本。所以一方面增加租赁成本，另一方面确认利息收入，这是引入了财务管理中资金时间价值的概念。

提问人：zhs7403 时间：2017-05-02 06:37:54
这个我知道，所以我的疑问是：实际这个地方我就一直没理解why是利息收入。折现后金额借方是小的，贷方是实际支付的银行存款。这样是借方一个未确认融资费用。如何实际法利率后续计量是利息费用？

回答人：chenyiwei
贷方是未实现融资收益，借方是长期待摊费用（预付租金）。

提问人：TerrenceCheng 时间：2017-06-15 11:01:53
陈老师您好，我在将保证金适用于融资租赁直租情况时，出现分录不平的现象，不知道如何解决。 具体如下：A融资租赁公司从B处以1.2亿元对价购买固定资产出租给承租方C，C公司支付保证金 600 万元，于最后一期支付租金时退回。租期 20 年，租期结束由承租人取得资产所有权。将直租情况下可抵扣的进项税和保证金一并考虑对现金流量的影响后，计算出IRR，再使用IRR将长期应付款折现得到现值117,812,555.88，长期应收款现值3,812,555.88，结果分录不平，如下图所示。 先就以下几个问题请教陈老师： 1 、分录不平如何解决？ 2 、支付租金时，若未取得发票如何做账？ 3 、若提前取得发票如何入账？

回答人：chenyiwei
在你所说的案例中，因为保证金是付出现金的，所以不能直接将保证金与确认固定资产的分录做在同一笔。
修改后会计分录： 借： 固定资产 ¥117,812,555.88 未确认融资费用 33,175,809.51 贷： 长期应付款150,988,365.39
借： 长期应收款-保证金 6,000,000.00 贷： 银行存款 6,000,000.00
借： 固定资产 2,187,444.12 贷： 未确认融资收益 2,187,444.12
即：调整后固定资产入账价值仍为1.2亿元。

提问人：王者之默 时间：2018-12-18 15:46:13
请教陈版主：这个针对同一笔业务，既出现利息收入又出现利息支出，也不合理啊，另外，融资租赁本身就是一个对履约预期的判断吧？ 在企业计划净额结算的情况，根据合同净额结算法定权利的，只是时间上有跨度，这个跨度可以加入估计的因素么？ 因为同一事项，同事增加资产、负债、利得、损失，总感觉有bug

回答人：chenyiwei
这样处理并没有问题，保证金和长期应付款是要到满足特定条件时才能抵销结算的，当前并无无条件的抵销权利，所以不满足抵销后按净额列报的条件，应分别列报资产和负债。相应地利息收入和利息支出也应分别列报。